# 请教陈老师和各位大虾：关于查账征收改为核定征收后递延所得税资产的处理

提问人：liubin988513 时间：2012-10-01 10:40:33
应该冲回。后期核定征收转为查账征收，应当根据实际转换后当年税收情况判断。

回答人：chenyiwei
基本赞同此观点。核定征收相当于一个新的纳税起点，原先查帐征收模式下的税务事项多数不再继续产生影响。